臺灣板橋地方法院刑事判決　　　　　　　 94年度易字第258號
公　訴　人　臺灣板橋地方法院檢察署檢察官
被　　　告　辛○○
上列被告因竊盜案件，經檢察官提起公訴（94年度偵字第2131號
）及移送併案審理（臺灣士林地方法院檢察署94年度偵字第2947
號、臺灣板橋地方法院檢察署94年度偵字第4576號），本院判決
如下：
    主  文
辛○○共同連續踰越安全設備竊盜，累犯，處有期徒刑壹年貳月
。
    事  實
一、辛○○前有違反麻醉藥品管理條例、竊盜、搶奪、偽造文書
    等前科，其於民國85年11月間因搶奪案件，經本院以86年度
    訴字第643 號判決判處有期徒刑10月確定。復於86年4 月間
    ，因違反麻醉藥品管理條例案件經本院以86年度易字第5046
    號判決判處有期徒刑4 月確定。又辛○○前自87年6 月24日
    起入監執行84年間違反麻醉藥品管理條例案件，上開二罪接
    續前案，自89年9 月29日起繼續執行。而辛○○於88年6 月
    17日縮刑假釋出監，於假釋期間之89年3 月間因竊盜案件，
    經本院以89年度易字第1731號判決判處有期徒刑8 月確定，
    復於90年3 月間因偽造文書案件經本院以91年度易字第114
    號判決判處有期徒刑4 月確定，上開二罪經裁定應執行有期
    徒刑11月，並因而撤銷前開假釋，自90年5 月5 日起入監執
    行前揭殘刑1 年10月21日及上述有期徒刑11月，嗣於93年1
    月3 日縮刑期滿執行完畢（構成本件累犯）；復於93年5 月
    14日日因犯加重竊盜案件，經本院於94年1 月11日以93年度
    易字第911 號判決判處有期徒刑1 年確定（不構成本件累犯
    ）。
二、詎辛○○仍不知悔改，竟與真實姓名年籍不詳、綽號「志源
    」之成年男子（以下簡稱「志源」）基於共同意圖為自己不
    法所有之概括犯意連絡，於93年9 月13日下午5 時許（並非
    夜間，有本院卷附日出日沒時刻表可證），共同駕駛被告所
    有之小客車至臺北市○○區○○路1 段100 巷15弄1 號之地
    下停車場停放後，搭乘無管制機制之大樓電梯至該棟建物11
    樓，推由「志源」踰越作為安全設備之窗戶，爬入酉○位於
    臺北市○○路○ 段100 巷15弄1 號11樓之住所內，竊取酉○
    所有之手錶10餘只、液晶螢幕1 台及信用卡約6 張，被告則
    立於樓梯口處把風，並負責將「志源」所竊得之物接提至屋
    外，以此方式分工合作，二人得手後即搭乘電梯至地下室駕
    車離開現場，嗣因該大樓電梯監視器攝得被告及「志源」之
    影像，始循線查獲上情。
三、辛○○又承前加重竊盜之概括犯意，於93年11月12日下午2
    、3 時許，至臺北縣中和市○○路335 號3 弄11之3 號4 樓
    樓下，見該棟公寓大門未鎖，乃爬樓梯至該公寓之頂樓加蓋
    處，逾越作為安全設備之窗戶，進入亥○○及巳○○位於前
    址頂樓加蓋之住所內，竊取亥○○所有之手錶2 支、金項鍊
    1 條、金戒指2 支、金手鍊3 條、珍珠項鍊1 條、金耳環1
    對、華南銀行存摺1 本及巳○○所有之Panasonic 牌、GD55
    型行動電話1 支、照相機1 台及愛華牌CD隨身聽1 台。迨亥
    ○○及巳○○於同日19時30分許返家時發覺遭竊，報警處理
    ，經警在上址之客廳書櫃玻璃上採得可疑指紋1 枚，經送鑑
    驗比對後，發覺為辛○○所遺留而查悉上情。
四、案經亥○○、巳○○訴由臺北縣政府警察局中和分局報請臺
    灣板橋地方法院檢察署檢察官偵查起訴及移送併案審理（臺
    灣板橋地方法院檢察署94年度偵字第4576號併案審理之事實
    已包含於起訴事實中），及酉○訴由臺北市政府警察局士林
    分局報請臺灣士林地方法院檢察署檢察官偵查及移送併案審
    理。
    理  由
一、訊據被告辛○○對於前揭犯罪事實全部坦白承認，核與證人
    即被害人亥○○、巳○○及酉○分別於警詢中所證述之情節
    相符（見己○94年度偵字第2131號卷第81-86 頁、士檢94年
    度偵字第2947號卷第21-27 頁）；而被告曾於93年11月12日
    行竊時，在被害人亥○○、巳○○上開住處客廳書櫃玻璃上
    留下指紋一枚，經鑑定確屬被告右手中指之指紋無誤一節，
    有內政部警政署刑事警察局鑑驗書一紙（93年12月13日刑紋
    字第0930240501號）附卷可按（見前開己○偵卷第89 -92頁
    ）；此外復有被告與「志源」於93年9 月13日至被害人酉○
    住處行竊時，經大樓電梯監視器攝得畫面之錄影帶所翻拍之
    照片三幀附卷可稽（見同上士檢偵卷第28-30 頁），且經本
    院當庭提示上開照片三幀予被告辨識，被告亦供陳照片中抽
    煙之男子即為其本人，旁邊穿黑衣之男子即為「志源」等語
    明確（見本院卷第72頁）。綜上調查，堪認被告自白應與事
    實相符，本件事證明確，被告犯行堪予認定。
二、核被告辛○○所為，係犯刑法第321 條第1 項第2 款之踰越
    安全設備竊盜罪。被告與「志源」間就上開於93年9 月13日
    之加重竊盜犯行有犯意聯絡及行為分擔，均為共同正犯。被
    告辛○○先後二次犯行，時間緊接，犯罪構成要件相同，顯
    係基於概括之犯意反覆為之，應依連續犯之規定論以一情節
    較重之共同踰越安全設備竊盜罪，並加重其刑。又查被告有
    如事實欄第一項所示之科刑、執行前科，有臺灣高等法院前
    案紀錄表一份附卷可按，其受有期徒刑執行完畢，五年內再
    犯本件有期徒刑以上之罪，為累犯，應依法遞加重其刑。爰
    審酌被告有多次犯罪前科，素行不佳，甫於93年5 月14日因
    攜帶兇器竊盜犯行為警查獲（此有本院93年度易字第911 號
    判決一份附卷可按），竟仍不知悔改，復為本件竊盜等犯行
    ，其犯罪之動機、目的、手段均殊非可取，犯罪所生危害亦
    非屬輕微，惟考量其犯罪後尚知坦承犯行之態度等一切情狀
    ，量處如主文所示之刑，以資懲儆。
三、公訴意旨另以：被告辛○○另基於意圖為自己不法所有及毀
    損之概括犯意，連續於如附表一所示時間，在如附表一所示
    地點，與真實姓名、年籍不詳，綽號「阿德」、「啟明」之
    人，持客觀尚可供作兇器使用之十字起子、一字起子，敲破
    如附表一所示車輛之車窗玻璃，竊取如附表一所示之車內財
    物，因認被告另涉犯刑法第321 條第1 項第3 款之攜帶兇器
    竊盜罪及同法第354 條之毀損罪嫌，並認被告自附表一所示
    93年12月2 日起至94年1 月15日止以相同手法連續竊取財物
    達13次，顯見被告有犯竊盜罪之習慣，併請依竊盜犯贓物犯
    保安處分條例第3 條第1 款之規定，諭知於刑之執行前令入
    勞動場所強制工作，以資矯正云云。惟查：
    (一)按犯罪事實應依證據認定之，無證據不得認定罪事實。次
      按被告之自白，不得作為有罪判決之唯一證據，仍應調查
      其他必要之證據，以察其是否與事實相符，刑事訴訟法第
      154 條第2 項、第156 條第2 項分別定有明文。又認定不
      利於被告之事實，須依積極證據，苟積極證據不足為不利
      於被告事實之認定時，即應為有利於被告之認定，更不必
      有何有利之證據，最高法院30年上字第816 號著有判例，
      可資參照。
    (二)查本件公訴意旨認被告涉犯如附表一所示之加重竊盜犯行
      ，無非以被告於94年1 月19日警詢、同日檢察官偵訊及同
      日本院於聲請羈押訊問時之自白，及如附表一被害人等人
      之指訴為其論據。惟查：
      (1)本件被告雖於94年1 月19日被查獲當日之警詢、檢察官
        偵訊及本院聲請羈押訊問時坦承有偷竊汽車音響之犯行
        ，惟其於警詢時係供稱共竊盜16件，於偵訊中係供稱偷
        竊15件，乃至本院訊問時則供稱係偷竊14件，所供已有
        出入。況且，被告自94年2 月3 日起，於檢、審之訊問
        中均一再辯稱其本人並未偷竊如附表一所示之汽車音響
        ，其本人係為配合警方要求，及希望能獲得交保，才為
        前開不實之自白等語。是本件公訴人引為證據之被告自
        白，前後不一，顯有矛盾，自需有其他積極之補強證據
        始得作為認定被告犯罪之依據。
      (2)再者，本件被告前開自白之取得，係警員於94年1 月19
        日查獲被告辛○○後，在警局內調出蘆洲、三重一帶汽
        車音響之竊案資料好幾十件，請被告指認其中有那幾件
        是其本人做的，指認過程卻未有錄音等情，業據證人即
        本件查獲員警戌○○、庚○○到庭證述明確（見本院卷
        第104 、106 、107 頁）。是本件被告前開自白並非純
        然出於被告自己之記憶加以敘述，再由警方依被告之自
        白查獲犯罪事實；而係由警方列舉事證已經明確之相似
        案件，命被告自其中指認何者為其本人所為，此種取得
        自白之方式，縱未經刑求逼供，亦顯具相當之誘導性，
        易致被告之自白受警方誘導之影響，而有失其真實性之
        危險。從而，以此類方式取得之被告自白，雖尚非得遽
        認為無證據能力，惟自應別有積極之確證加以補強（如
        帶領被告重返犯罪現場就案情為翔實、明確且無矛盾之
        供述；或再行查訪有無目擊被告犯案之證人之指認；或
        自被告處扣得失竊之贓物等等），始得據以認定被告之
        犯行。若純以當初誘導被告自白之證據資料（如本件被
        害人等人之報案紀錄），以作為被告自白補強證據之全
        部，容非所宜。
      (3)而查，本件公訴人雖引用如附表一所示之被害人等人於
        警詢時之證言作為證據，惟該等被害人之證言均僅係證
        稱彼等之汽車音響係於何時、何地遭竊之情節而已，並
        無一人證稱其汽車音響之失竊與被告辛○○有何關聯，
        是前開被害人之證言自難以證明如附表一所示之汽車音
        響確係被告所偷竊；又參照前開說明，此部分被害人之
        證言自亦難作為本件被告自白適格之補強證據。
    (三)綜上所述，審究公訴人提出之所有證據，並無證據足資證
      明被告有其所指毀損及攜帶兇器竊盜之行為；此外，本院
      復查無其他積極證據足資認定被告有公訴人所指前開犯行
      ，因不能證明被告犯罪，揆諸首揭說明，自難遽論被告涉
      犯有毀損及攜帶兇器竊盜罪責；惟上開不能證明被告犯罪
      部分，公訴人認與被告上揭已起訴判決有罪部分，有連續
      犯之裁判上一罪關係，爰不另為無罪之諭知，併此敘明。
    (四)末查，本件公訴意旨雖以被告涉犯如附表一所示連續加重
      竊盜犯行，而認被告自93年12月2 日起至94年1 月15日止
      以相同手法竊取財物，顯見被告有犯竊盜罪之習慣，因而
      請求依竊盜犯贓物犯保安處分條例第3 條第1 款之規定，
      諭知被告於刑之執行前令入勞動場所強制工作云云。惟本
      院既認被告如附表一所示之連續加重竊盜犯行不能證明；
      而前揭論罪科刑部分之竊盜犯行僅有二次，自尚無證據可
      認被告有犯竊盜罪之習慣，從而，本件尚無依竊盜犯贓物
      犯保安處分條例第3 條第1 款之規定令被告於於刑之執行
      前令入勞動場所強制工作之必要，附此說明。
四、至被告辯稱：伊於94年1 月18日為警查獲當時，毒癮發作，
    警員戌○○、庚○○等人為要求伊配合承認汽車音響之竊盜
    案，曾駕車搭載伊至臺北縣蘆洲市○○路156 號三信堂藥局
    購買針筒，庚○○並安排伊於臺北縣政府警察局板橋分局之
    廁所內施用毒品，伊才配合員警承認有偷汽車音響云云。經
    查，被告前揭指訴情節業據證人即員警戌○○、庚○○、子
    ○○及丑○○堅決否認；且經本院以隔離訊問方式就本件查
    獲被告之情節等事宜訊問前開四位證人，彼等所為證述互核
    亦大致相符，應堪採信；再者，本院於94年4 月21日及同年
    5 月23日二次庭期，安排員警戌○○、庚○○、子○○及丑
    ○○等四人與本院及臺灣板橋地方法院檢察署之法警多人於
    法庭上排成一列，令證人即前揭三信堂藥局之老闆癸○○於
    指認室內指認，證人癸○○二次均證稱在庭之人其中並無任
    何一人曾在94年1 月18日左右之晚間至其所經營位於臺北縣
    蘆洲市○○路156 號三信堂藥局內向伊購買針筒等語明確（
    見本院卷第69、70、100 、101 頁）。從而，本件被告前揭
    所辯尚無證據可認為真實。惟此部分證據之論駁對於本院前
    揭認定被告有罪之論科刑部分及無罪之不另為無罪諭知部分
    均不生影響，附此敘明。
據上論斷，應依刑事訴訟法第299 條第1 項前段，刑法第28條、
第56條、第321 條第1 項第2 款、第47條，判決如主文。
本案經檢察官陳孟黎到庭執行職務。
中　　華　　民　　國　　94　　年　　8 　　月　　16　　日
                  刑事第五庭審判長法　官  陳坤地
                                  法  官  潘長生
                                  法  官  許映鈞
以上正本證明與原本無異。
如不服本判決，應於送達後10日內向本院提出上訴狀（須附繕本
）。
                                  書記官　呂苗澂
中　　華　　民　　國　　94　　年　　8 　　月　　16　　日
附錄本案論罪科刑法條全文：
中華民國刑法第321條
 犯竊盜罪而有左列情形之一者，處六月以上、五年以下有期徒刑：
一  於夜間侵入住宅或有人居住之建築物、船艦或隱匿其內而犯之
    者。
二  毀越門扇、牆垣或其他安全設備而犯之者。
三  攜帶兇器而犯之者。
四  結夥三人以上而犯之者。
五  乘火災、水災或其他災害之際而犯之者。
六  在車站或埠頭而犯之者。
前項之未遂犯罰之。
附表一：
┌──┬───┬─────┬──────┬─────┐
│編號│被害人│ 犯罪時間 │犯罪地點、侵│竊得財物　│
│　　│　　　│　　　　　│入車號　　　│　　　　　│
├──┼───┼─────┼──────┼─────┤
│ 一 │卯○○│93年12月2 │臺北縣三重市│汽車音響、│
│　　│　　　│日8時20分 │頂崁街210巷6│喇叭及行車│
│　　│　　　│許　　　　│6弄6號停車場│電腦各1台 │
│　　│　　　│　　　　　│（車號6370-D│。　　　　│
│　　│　　　│　　　　　│K號）　　　 │　　　　　│
├──┼───┼─────┼──────┼─────┤
│ 二 │壬○○│93年12月6 │臺北縣三重市│汽車音響?1│
│　　│　　　│日2時30分 │捷運路上（車│台。　　　│
│　　│　　　│許　　　　│號F5-9909號 │　　　　　│
│　　│　　　│　　　　　│）　　　　　│　　　　　│
├──┼───┼─────┼──────┼─────┤
│ 三 │未○○│93年12月11│臺北縣三重市│汽車音響、│
│　　│　　　│日23時30分│碧華街148巷1│駕駛座椅子│
│　　│　　　│許　　　　│0弄7號停車場│各1個。　 │
│　　│　　　│　　　　　│（HA-6846號 │　　　　　│
│　　│　　　│　　　　　│）　　　　　│　　　　　│
├──┼───┼─────┼──────┼─────┤
│ 四 │乙○○│93年12月12│臺北縣三重市│汽車音響?1│
│　　│　　　│日2時35分 │正義北路77號│台。　　　│
│　　│　　　│許　　　　│前停車格（車│　　　　　│
│　　│　　　│　　　　　│號8905-GX號 │　　　　　│
│　　│　　　│　　　　　│）　　　　　│　　　　　│
│　　│　　　│　　　　　│　　　　　　│　　　　　│
├──┼───┼─────┼──────┼─────┤
│ 五 │戊○○│93年12月26│臺北縣三重市│汽車音響、│
│　　│　　　│日15時30分│頂崁街200號 │液晶螢幕各│
│　　│　　　│許　　　　│地下停車場（│1台。　　 │
│　　│　　　│　　　　　│車號5227-DX │　　　　　│
│　　│　　　│　　　　　│)　　　　　 │　　　　　│
├──┼───┼─────┼──────┼─────┤
│ 六 │辰○○│93年12月28│臺北縣三重市│汽車音響1 │
│　　│　　　│日17時許　│中山橋公有停│台。　　　│
│　　│　　　│　　　　　│車場（車號FQ│　　　　　│
│　　│　　　│　　　　　│-7335號）　 │　　　　　│
├──┼───┼─────┼──────┼─────┤
│ 七 │寅○○│93年12月30│臺北縣三重市│汽車音響、│
│　　│　　　│日19時許　│中山路中山立│液晶螢幕各│
│　　│　　　│　　　　　│體停車場內（│1台。　　 │
│　　│　　　│　　　　　│車號DX-7266 │　　　　　│
│　　│　　　│　　　　　│）　　　　　│　　　　　│
├──┼───┼─────┼──────┼─────┤
│ 八 │申○○│94年1月3日│臺北縣蘆洲市│汽車音響、│
│　　│　　　│9時許　　 │民權路116號 │喇叭、擴大│
│　　│　　　│　　　　　│地下停車場（│器各1台。 │
│　　│　　　│　　　　　│車號HG-6380 │　　　　　│
├──┼───┼─────┼──────┼─────┤
│ 九 │丙○○│94年1月5日│臺北縣三重市│汽車音響、│
│　　│　　　│零時30分許│中山路6號立 │液晶螢幕各│
│　　│　　　│　　　　　│體停車場內（│1台。　　 │
│　　│　　　│　　　　　│車號EY-6713 │　　　　　│
│　　│　　　│　　　　　│）　　　　　│　　　　　│
├──┼───┼─────┼──────┼─────┤
│ 十 │午○○│94年1月7日│臺北縣三重市│汽車音響、│
│　　│　　　│19時15分許│中山路4號三 │點煙器各1 │
│　　│　　　│　　　　　│重市公所停車│台。　　　│
│　　│　　　│　　　　　│場內（車號Z2│　　　　　│
│　　│　　　│　　　　　│-5790號）　 │　　　　　│
├──┼───┼─────┼──────┼─────┤
│ 十 │丁○○│94年1月9日│臺北縣三重市│汽車音響1 │
│ 一 │　　　│11時許　　│中山路6號停 │台。　　　│
│　　│　　　│　　　　　│車場內（車號│　　　　　│
│　　│　　　│　　　　　│HT-6755號） │　　　　　│
├──┼───┼─────┼──────┼─────┤
│ 十 │張晉榮│94年1月12 │在臺北縣三重│汽車音響、│
│ 二 │　　　│日15時許10│市○○路中山│液晶螢幕各│
│　　│　　　│分許　　　│立體停車場（│1台。　　 │
│　　│　　　│　　　　　│車號6W-5892 │　　　　　│
│　　│　　　│　　　　　│號）　　　　│　　　　　│
├──┼───┼─────┼──────┼─────┤
│ 十 │甲○○│94年1月15 │臺北縣復興路│汽車音響1 │
│ 三 │　　　│日9時許　 │396號前（車3│台。　　　│
│　　│　　　│　　　　　│207-GW號）　│　　　　　│
└──┴───┴─────┴──────┴─────┘
